! Divvun & Giellatekno - open source grammars for Sámi and other languages
! Copyright © 2000-2010 The University of Tromsø & the Norwegian Sámi Parliament
! http://giellatekno.uit.no & http://divvun.no
!
! This program is free software; you can redistribute and/or modify
! this file under the terms of the GNU General Public License as published by
! the Free Software Foundation, either version 3 of the License, or
! (at your option) any later version. The GNU General Public License
! is found at http://www.gnu.org/licenses/gpl.html. It is
! also available in the file $GTHOME/LICENSE.txt.
!
! Other licensing options are available upon request, please contact
! giellatekno@hum.uit.no or divvun@samediggi.no

Multichar_Symbols

  +Use/NG    ! Do not generate, for isme-ped.fst and apertium
  +String    ! Tag to denote non-numeric strings
  +NumNum    ! Tag to denote real numbers in one form or another

LEXICON Root
< %+String [a|b|c|d|e|f|g|h|i|j|k|l|m|n|o|p|q|r|s|t|u|v|w|q|y|z|æ|ø|å|ä|ö|á|č|đ|ŋ|A|B|C|D|E|F|G|H|I|J|K|L|M|N|O|P|Q|R|S|T|U|V|W|X|Y|Z|Æ|Ø|Å|Ä|Ö|Á|Č|Đ|Ŋ|Š|Ŧ|Ž]* > COMMA ; ! This first line is to allow all letter strings.
+NumNum NUMBERSECTION ;
+NumNum COMMASECTION ;

LEXICON NUMBERSECTION
HUNDREDSM ;		! 200M
sada:1 HUNDREDM ;	! 100M
TENSM ;			! 20-99M
TEENSM ;		! 10-19M
ONESM ;			! 1-9M
HUNDREDST ;		! 200000-999999
sada:1 HUNDREDT ;	! 100000-100999
TENST ;			! 20000-99999,10000-10999
TEENST ;		! 11000-19999
ONEST ;			! 2000-9999
tåvsene:1 THOUSAND ;	! 1000-1999
UNDERTHOUSAND ;		! 100-999
TENS ;			! 20-99
TEENS ;			! 10-19
ONES ;			! 1-9

LEXICON HUNDREDSM
kaksi:2  CUODIM ;
kolme:3 CUODIM ;
nelli:4 CUODIM ; ! Google: 459
viizi:5 CUODIM ;
kuuzi:6 CUODIM ;
seiččie:7 CUODIM ;
kaheksa:8 CUODIM ;
yheksä:9 CUODIM ;

LEXICON CUODIM
sadua: HUNDREDM ;

LEXICON HUNDREDM
      TENSM ;
      TEENSM ;
:%0   ONESM ;
:%0%0 MILJON ;

LEXICON TEENSM
luhkie:1 TEENM ;

LEXICON TEENM
yksi:1     LOHKAIM ;
kaksi:2   LOHKAIM ;
kolme:3    LOHKAIM ;
nelli:4 LOHKAIM ;
viizi:5   LOHKAIM ;
kuuzi:6   LOHKAIM ;
seiččie:7 LOHKAIM ;
kaheksa:8 LOHKAIM ;
yheksä:9   LOHKAIM ;

LEXICON LOHKAIM
MILJON ;

LEXICON TENSM
luhkie:1%0 MILJON ;
kaksi:2   LUHKIEM ;
kolme:3    LUHKIEM ;
nelli:4 LUHKIEM ;
njielje+Use/NG:4  LUHKIEM ;
nieljie+Use/NG:4  LUHKIEM ;
 nielje+Use/NG:4  LUHKIEM ;
viizi:5   LUHKIEM ;
kuuzi:6   LUHKIEM ;
seiččie:7 LUHKIEM ;
kaheksa:8 LUHKIEM ;
yheksä:9   LUHKIEM ;

LEXICON LUHKIEM
luhkie:%0 MILJON ;
luhkie:   ONESM ;

LEXICON ONESM
yksi% miljon% :1 OVERTHOUSANDS ;
kaksi:2         MILJON ;
kolme:3          MILJON ;
nelli:4       MILJON ;
njielje+Use/NG:4        MILJON ;
nieljie+Use/NG:4        MILJON ;
 nielje+Use/NG:4        MILJON ;
viizi:5         MILJON ;
kuuzi:6         MILJON ;
seiččie:7       MILJON ;
kaheksa:8       MILJON ;
yheksä:9         MILJON ; 

LEXICON MILJON
% miljona% : OVERTHOUSANDS ;

! =================
! Under the million
! =================

LEXICON OVERTHOUSANDS
HUNDREDST ;		! x00.000.000
sada:1 HUNDREDT ;	! 100.000.000
stoereluhkie:1 HUNDREDT ;	! 100.000.000
stoerreluhkie:1 HUNDREDT ;	! 100.000.000
:%0 TENST ;		!  20.000.000
:%0 TEENST ;		!  10.000.000
:%0%0 ONEST ;		!   2.000.000
tåvsene:%0%01 THOUSAND ;	!   1.000.000
:%0%0%0 UNDERTHOUSAND ;	
:%0%0%0%0 TENS ;
:%0%0%0%0 TEENS ;
:%0%0%0%0%0 ONES ;
:%0%0%0%0%0%0 COMMA ;	!  x000000

LEXICON HUNDREDST
kaksi:2   CUODIT ;	! 200000-299999
kolme:3    CUODIT ;	! 300000-399999
nelli:4 CUODIT ;	! 400000-499999
njielje+Use/NG:4  CUODIT ;
nieljie+Use/NG:4  CUODIT ;
nielje+Use/NG:4  CUODIT ;
viizi:5   CUODIT ;	! 500000-599999
kuuzi:6   CUODIT ;	! 600000-699999
seiččie:7 CUODIT ;	! 700000-799999
kaheksa:8 CUODIT ;	! 800000-899999
yheksä:9   CUODIT ;	! 900000-999999

LEXICON CUODIT
sadua: HUNDREDT ;	! 100000-199999

LEXICON HUNDREDT	! X = 1-9, Y = 0-9
TENST ;			! X2XYYY, X10YYY
TEENST ;		! X1XYYY
yksi:%01 THOUSANDS ;
:%0 ONEST ;		! XX0YYY
:%0%0 THOUSANDS ;	! X00YYY

LEXICON TEENST
yksitostu:11     LOHKAIT ;
kaksitostu:12   LOHKAIT ;
kolmetostu:13    LOHKAIT ;
nellitostu:14 LOHKAIT ;
viizitostu:15   LOHKAIT ;
kuuzitostu:16   LOHKAIT ;
seiččietostu:17 LOHKAIT ;
kaheksatostu:18 LOHKAIT ;
yheksätostu:19   LOHKAIT ;

LEXICON LOHKAIT
THOUSANDS ;

LEXICON TENST
kymmene:1%0 THOUSANDS ;
kaksikymmen:2   LUHKIET ;
kolmekymmen:3    LUHKIET ;
nellikymmen:4 LUHKIET ;
viizikymmen:5   LUHKIET ;
kuuzikymmen:6   LUHKIET ;
seiččiekymmen:7 LUHKIET ;
kaheksakymmen:8 LUHKIET ;
yheksäkymmen:9   LUHKIET ;

LEXICON LUHKIET
:%0 THOUSANDS ;
tuhat:1 THOUSAND ;
ONEST ;

LEXICON ONEST
kaksi:2 THOUSANDS ;
kolme:3 THOUSANDS ;
nelli:4 THOUSANDS ;
viizi:5 THOUSANDS ;
kuuzi:6 THOUSANDS ;
seiččie:7 THOUSANDS ;
kaheksa:8 THOUSANDS ;
yheksä:9 THOUSANDS ;

LEXICON THOUSANDS      ! x > 1
tuhattu: THOUSAND ;

LEXICON THOUSAND
UNDERTHOUSAND ;	   ! 1100-1999
:%0 TENS ;	   ! 1020-1099
:%0 TEENS ;	   ! 1010-1019
:%0%0 ONES ;	   ! 1001-1009
:%0%0%0 COMMA ;	   ! 1000

!===========================
!Here starts the 999 numbers
!===========================

LEXICON UNDERTHOUSAND
HUNDREDS ;
sada:1 HUNDRED ;
tjuatede:1  CUODAAT ;
stoerelåhkede+Use/NG:1  CUODAAT ;
stoerrelåhkede+Use/NG:1  CUODAAT ;

LEXICON HUNDREDS
kaksi:2   CUODI ;
kolme:3    CUODI ;
nelli:4 CUODI ;
viizi:5   CUODI ;
kuuzi:6   CUODI ;
seiččie:7 CUODI ;
kaheksa:8 CUODI ;
yheksä:9   CUODI ;

LEXICON CUODI
sadua:   HUNDRED ;
tjuatede:  CUODAAT ;
stoerelåhkede+Use/NG:  CUODAAT ;
stoerrelåhkede+Use/NG:  CUODAAT ;

LEXICON HUNDRED
      TENS ;
      TEENS ;
:%0   ONES ;
:%0%0 COMMA ;

LEXICON CUODAAT
:%0%0%.    COMMA ;

LEXICON TEENS
luhkie:1 ONES ;


LEXICON TENS
kymmene:1%0 COMMA ;
kymmenes:1%0%. COMMA ;
kaksi:2 LUHKIE ;
kolme:3 LUHKIE ;
nelli:4 LUHKIE ;
viizi:5 LUHKIE ;
kuuzi:6 LUHKIE ;
seiččie:7 LUHKIE ;
kaheksa:8 LUHKIE ;
yheksä:9 LUHKIE ;

LEXICON LUHKIE
kymmen:%0 COMMA ;
kymmenes:%0%. COMMA ;
kymmen: ONES ;

LEXICON ONES
CARDINAL ;
ORDINAL ;

LEXICON CARDINAL
yksi:1 COMMA ;
kaksi:2 COMMA ;
kolme:3 COMMA ;
nelli:4 COMMA ;
viizi:5 COMMA ;
kuuzi:6 COMMA ;
seiččie:7 COMMA ;
kaheksa:8 COMMA ;
yheksä:9 COMMA ;

LEXICON ORDINAL
voestes:1%.     COMMA ;
mubpie:2%.   COMMA ;
gåalmede:3%.   COMMA ;
njealjede:4%. COMMA ;
viizide:5%.   COMMA ;
govhtede:6%.   COMMA ;
seiččemäs:7%.    COMMA ;
gaaktsede:8%.   COMMA ;
åktsede:9%.    COMMA ;

LEXICON COMMA
 ENDLEX ;
 COMMASECTION ;

LEXICON COMMASECTION  ! these are not spellchecked!!!
                  ENDLEX ;
! % komma% :,      Root ;
! % tjuohkkis% :%. Root ;
! % kolon% :%:     Root ;
! % sárggis% :%-   Root ; 
 % la% :%=         Root ; 
 % gráda% :%°      Root ; 
 % paragráfa% :§   Root ; 
! % násti% :%*     Root ; 
 % ja% :&          Root ; 

LEXICON ENDLEX
 # ;
